【裁判字號】    92,上易,13
【裁判日期】    920221
【裁判案由】    傷害
【裁判全文】
臺灣高等法院高雄分院刑事判決                      九十二年度上易字第一三號
    上  訴  人  台灣高雄地方法院檢察署檢察官
    被      告  乙○○  男 民.
                甲○○  男 民.
右上訴人因被告等傷害案件，不服臺灣高雄地方法院九十一年度易字第二九四一號中
華民國九十一年十一月十五日第一審判決（起訴案號：臺灣高雄地方法院檢察署九十
一年度偵字第一八０八四號），提起上訴，本院判決如左：
      主  文
上訴駁回。
甲○○緩刑貳年。
    事  實
一、乙○○前曾於民國（下同）八十六年間犯違反肅清煙毒條例及麻醉藥品管理條例
    罪，經本院判處應執行有期徒刑三年四月確定，於八十九年六月二十三日執行完
    畢。緣乙○○、甲○○父子與丁○○、丙○○○為鄰居關係，平日感情不睦，於
    九十一年四月二十日晚間九時四十分許，在丁○○位於高雄縣大寮鄉○○路九十
    五之十一號之住處，乙○○因丁○○所豢養黑狗無故亂叫而與丙○○○發生爭執
    ，甲○○見狀即基於傷害之故意，持不詳人所有之鐵製椅子一把，毆打丙○○○
    之頭部、背部等處，致丙○○○受有左頭後枕部裂傷七×○、五公分、左前額部
    裂傷及擦傷五×○、五公分、二、○×二、○公分、左枕部血腫三×三公分、左
    背部瘀腫一四×四公分、右肩瘀腫四×三公分、四×二公分左上臂、右前臂瘀腫
    四×二公分、三×二公分之傷害，此時，丁○○因見其妻遭甲○○毆打，乃欲趨
    前阻止甲○○，乙○○為阻擋丁○○，竟亦基於傷害之故意，徒手將丁○○摔倒
    在地，致丁○○受有右頸部、左右胸腹部、右手腕等處挫傷、右腳跟挫傷瘀血之
    傷害。
二、案經丁○○、丙○○○訴請臺灣高雄地方法院檢察署檢察官偵查起訴。
    理  由
一、訊據被告甲○○固不諱言於九十一年四月二十日晚間九時四十分許，至告訴人丁○○在高雄縣大寮鄉○○路九十五之十一號之住處，持不詳人所有之鐵製椅子一
    把，擊中告訴人丙○○○之頭部，致告訴人丙○○○受傷之事實，惟矢口否認有
    故意傷害之犯行，辯稱：我是要打狗不小心打到丙○○○云云；另訊據被告乙○○亦矢口否認有何傷害犯行，辯稱：我先被甲○○推出去後，就被朋友林文生拉
    到他家去泡茶，等我回去時，現場已經沒有人，並沒有將丁○○摔倒在地云云。
二、經查：
（一）告訴人丙○○○係因被告甲○○之毆打，致受有左頭後枕部裂傷七×○、五公
      分、左前額部裂傷及擦傷五×○、五公分、二、○×二、○公分、左枕部血腫
      三×三公分、左背部瘀腫一四×四公分、右肩瘀腫四×三公分、四×二公分左
      上臂、右前臂瘀腫四×二公分、三×二公分之傷害等情，已經告訴人丙○○○
      、丁○○指述綦詳，並有聖若瑟醫院九十一年四月二十二日（九一）聖傷字第
      ００二一號驗傷診斷書一紙在卷可稽；被告甲○○雖辯稱係不小心打到告訴人
      丙○○○云云，然以告訴人丙○○○所受之傷害遍及頭部、背部及手臂，顯非
      一次打擊所能造成，倘被告甲○○係不小心始擊中告訴人丙○○○，則其於發
      現誤擊告訴人丙○○○時，應即停手始為合理，豈有連續數次誤擊告訴人丙○○○之理，況狗與人之高度相差甚多，若被告甲○○意在打狗，又豈有擊中告
      訴人丙○○○頭部之可能，是被告甲○○前述所辯，顯係事後卸責之詞，殊無
      可採，事證明確，被告甲○○之犯行，堪以認定。
（二）又告訴人丁○○係因見告訴人丙○○○遭被告甲○○毆打，欲趨前阻止時，為
      被告乙○○摔倒在地，致告訴人丁○○受有右頸部、左右胸腹部、右手腕等處
      挫傷、右腳跟挫傷瘀血之傷害等事實，業據告訴人丁○○、丙○○○指述明確
      ，並有聖若瑟醫院九十一年四月二十一日診斷證明書一紙附卷可證；被告乙○○雖以前詞置辯，並舉證人林文生為證，然經原審隔離訊問結果，被告乙○○
      係供稱：「我與告訴人在爭吵時，林文生聽到聲音就跑過來了，那時我被我父
      親推出門外，我本來要再進去，就被林文生拉去他家泡茶，我父親把我推出門
      外時，林文安剛好騎機車經過，他有停車下來，後來我被林文生拉走，我就不
      知道了。」、「（如何去林文生家？）走路去，他家還有他姐姐、姐夫就已經
      在他家騎樓下泡茶，當時他家隔壁還有四、五個人在聊天，那些人我不認識。
      」、「（泡茶泡多久？）大約十幾分鐘，我就自己回去了，我回我家睡覺，沒
      有看到我父親。」、「（與林文生在他家騎樓下泡茶時，從頭到尾是否都是你
      們四人在泡茶？）林文生有先離開，他叫他姊夫看著我，後來就剩我與他姐姐
      、姊夫泡茶，我走時他姐姐、姊夫還在泡茶，我跟他們說我要回家睡覺，那時
      我不清楚告訴人他們是否已經爭吵完了。」、「（你要回去時，林文生的姐姐
      有無叫你不要回去？）沒有。」、「（林文生要走時有無跟你說要去哪裡？）
      沒有，他叫我在那裡坐，我看他從他家右手邊走路出去。」（見原審卷第六十
      三至六十五頁），證人林文生卻證稱：「（知否九十一年四月二十日晚上被告
      與告訴人發生爭吵之事？）知道，那天剛好村裡熱鬧，我要拿Ｖ８回去充電，
      在回家路上剛好看到被告父子與告訴人他們在爭吵，甲○○把乙○○推出來，
      我要過去拉甲○○時，甲○○就已經拿東西打丙○○○，丙○○○頭上都是血
      ，來不及拉甲○○，我就把乙○○帶去我家泡茶，我在我家騎樓泡茶，當時還
      有鄰居、我弟弟的小舅子在那裡泡茶，他們都是在我家騎樓泡茶，我家隔壁也
      有人在泡茶。」、「（乙○○在你家泡茶泡多久？）一、二個小時。」、「（
      你是否都一直與乙○○在那裡泡茶？）是，我等他氣消一點，再叫他回去。」
      等語（見原審卷第六十五至六十六頁），二人前開所述顯不相符，足見被告乙○○所辯遭證人林文生拉走故未在場云云，係臨訟編撰之詞，亦無可採，事證
      明確，被告乙○○之犯行，亦堪認定。
三、核被告乙○○、甲○○所為，均係犯刑法第二百七十七條第一項之傷害罪。查本
    件被告甲○○係因見被告乙○○與告訴人丙○○○，在告訴人丙○○○之住家發
    生爭執，遂入內將被告乙○○推出門外後，始以鐵製椅子毆打告訴人丙○○○，
    已如前述，以被告甲○○猶將被告乙○○推出門外之情觀之，顯見被告甲○○並
    無與被告乙○○一同傷害告訴人丙○○○之犯意聯絡，且告訴人丁○○係因見告
    訴人丙○○○遭被告甲○○毆打，欲趨前阻擋時，經被告乙○○發覺，始將告訴
    人丁○○摔倒在地，則被告乙○○亦係因偶然發覺告訴人丁○○之阻擋行為，始
    起意毆打告訴人丁○○，並非與被告甲○○有何犯意之聯絡，是公訴意旨認被告
    甲○○、乙○○就前述傷害犯行間，有犯意之聯絡及行為之分擔，尚有未洽。又
    被告乙○○前曾於八十六年間犯違反肅清煙毒條例及麻醉藥品管理條例罪，經本
    院判處應執行有期徒刑三年四月確定，於民國八十九年六月二十三日執行完畢，
    此有臺灣高雄地方法院檢察署刑案資料查註記錄表、臺灣高等法院被告全國前案
    紀錄表各一份在卷可憑，其受有期徒刑之執行完畢後，五年內再犯有期徒刑以上
    之本罪，為累犯，應依刑法第四十七條之規定，加重其刑。
四、原審因而適用刑法第二百七十七條第一項、第四十一條第一項、第四十七條，罰
    金罰鍰提高標準條例第一條前段、第二條之規定，並審酌被告甲○○僅因細故與
    告訴人丙○○○發生爭執，即持鐵製椅子毆打告訴人丙○○○，致告訴人丙○○○受有頭部、背部、手臂等多處之傷害，且告訴人丙○○○頭部之傷害並經縫合
    二十九針，足認告訴人丙○○○所受之傷害非微，被告甲○○之惡性非輕；及被
    告乙○○僅因細故與告訴人丙○○○發生爭執，為阻止告訴人丁○○勸架，竟徒
    手毆打告訴人丁○○，致告訴人丁○○受有多處瘀傷，行為誠屬不該等一切情狀
    ，量處被告乙○○拘役五十日、被告甲○○有期徒刑三月，並諭知如易科罰金，
    均以三百元折算一日，其認事用法，均無不合，量刑亦屬適當，公訴人循告訴人
    丁○○、丙○○○之請求，以原審量刑過輕，提起上訴，指摘原判決不當，並無
    理由，應予駁回。又被告甲○○前未曾受有期徒刑以上刑之宣告，有臺灣高等法
    院被告全國前案紀錄表在卷足憑，其於本院審理中，業與告訴人丁○○、丙○○○成立民事和解，賠償損害新台幣十七萬元，經告訴人丁○○、丙○○○具狀表
    示不予追究，顯見事後已深具悔意，經此刑之宣告後，應知警惕而無再犯之虞，
    本院認所宣告之刑以暫不執行為適當，併予宣告緩刑二年，用啟自新。
據上論結，應依刑事訴訟法第三百六十八條、刑法第七十四條第一款，判決如主文。
本案經檢察官陳國全到庭執行職務。
中    華    民    國      九十二      年      二      月     二十一   日
                              臺灣高等法院高雄分院刑事第七庭
                                  審判長法官  李春昌
                                        法官  莊飛宗
                                        法官  黃憲文
右正本證明與原本無異。
不得上訴。
                                  法院書記官  黃英彥
中    華    民    國      九十二      年      二      月    二十一    日
附錄：本判決論罪科刑法條：
中華民國刑法第二百七十七條第一項
傷害人之身體或健康者，處三年以下有期徒刑、拘役或一千元以下罰金。


司法院資訊處製作；財團法人民間司法改革基金會備份。
